【裁判字號】    91,訴,1920
【裁判日期】    920207
【裁判案由】    拆屋還地
【裁判全文】
台灣台中地方法院民事判決  九十一年度訴字第一九二０號
    原      告    丁○○
                  庚○○○
                  丙○○
    訴訟代理人    乙○○
    複  代理人    甲○○
    原      告    戊○○
    訴訟代理人    己○○○
    被      告    壬○○
    訴訟代理人    辛○○
                  子○○
    被      告    癸○○
    訴訟代理人    子○○
    被      告    寅○○
    訴訟代理人    丑○○
    被      告    卯○○
右當事人間請求拆屋還地等事件，本院判決如左：
    主    文
被告壬○○應將原告所有坐落台中縣大甲鎮○○段四三八地號內如附圖Ｂ部分所示面積零點
零零零玖玖參公頃土地上鐵架烤漆波浪板建物拆除，將該土地交還原告，並自九十一年九月
十一日起至交還土地之日止，按月給付原告新台幣參佰零伍元。
被告癸○○應將原告所有坐落台中縣大甲鎮○○段四四０地號內如附圖Ｃ部分所示面積零點
零零零玖玖參公頃土地上鐵架烤漆波浪板建物拆除，將該土地交還原告，並自九十一年九月
十一日起至交還土地之日止，按月給付原告新台幣參佰零伍元。
被告卯○○應將原告所有坐落台中縣大甲鎮○○段四三０地號內如附圖Ａ部分所示面積零點
零零零參陸玖公頃土地上鐵架烤漆波浪板建物拆除，將該土地交還原告，並自九十一年九月
十一日起至交還土地之日止，按月給付原告新台幣壹佰壹拾參元。
前三項拆屋還地之履行期間均定為兩個月。
原告其餘之訴駁回。
訴訟費用由被告壬○○、癸○○各負擔十八分之五，被告卯○○負擔十八分之二，餘由原告
丁○○、戊○○各負擔十八分之二，原告庚○○○、丙○○各負擔十八分之一。
本判決第一、二、三項於原告分別以新台幣捌萬玖仟元，新台幣捌萬玖仟元，新台幣參萬參
仟元供擔保後，得假執行。但被告壬○○、癸○○如於假執行程序實施前，分別為原告預供
擔保新台幣貳拾陸萬捌仟壹佰壹拾元，新台幣貳拾陸萬捌仟壹佰壹拾元，免為假執行。
原告其餘假執行之聲請駁回。
    事    實
甲、原告方面：
  一、聲明：求為判決：
    (一)被告壬○○、癸○○應將門牌號碼台中縣大甲鎮○○路○段二一二、二一０號房屋占
      用原告所有大甲鎮○○段四三八、四四０地號土地部分拆除（面積以大甲地政事務所
      實際測量為，下同），將土地交還原告。
    (二)被告壬○○、癸○○應自本訴狀副本送達之翌日起至拆屋還地之日止，按月給付原告
      新台幣（下同）伍仟參佰零陸元正。
    (三)被告寅○○、卯○○應將門牌號碼台中縣大甲鎮○○路○段二一八號及二二０號間房
      屋（未編門牌號碼）占用原告所有大甲鎮○○段四三０地號部分拆除，將土地交還原
      告。
    (四)被告寅○○、卯○○應自本訴狀副本送達之翌日起至拆屋還地之日止，按月給付原告
      貳仟陸佰伍拾伍元。
    (五)訴訟費用由被告負擔。
    (六)原告願供擔保，請准予宣告假執行。
  二、陳述：坐落台中縣大甲鎮○○段四三八、四四０、四三０等地號土地為原告所有，被
      告壬○○、癸○○、寅○○、卯○○擅自占用上揭土地搭蓋建物使用，請求拆屋還地
      ，並請求自訴狀繕本送達被告翌日起，依不當得利及侵權行為之法律關係按月給付原
      告相當於租金之損害金。其計算式如下：
      壬○○、癸○○部分：
      27000元×(11.76+11.82)×1/10×1/12＝5306元，
      寅○○、卯○○部分：
      27000元×11.8×1/10×1/12＝2655元，
  三、證據：提出土地登記謄本三份為證並聲請勘測現場。
乙、被告方面：
  一、被告壬○○、癸○○部分：
    (一)聲明：求為判決：
      (1)駁回原告之訴及其假執行之聲請。
      (2)訴訟費用由原告負擔。
      (3)如受不利判決，願供擔保，請准免為假執行。
    (二)陳述：被告壬○○、癸○○等自始即在建築線內蓋建房屋，並未占用坐落台中縣大甲
      鎮○○段四三八、四四０地號土地。原告請求拆屋還地及賠償損害，即乏依據，其請
      求無理由，應予駁回。
  二、被告寅○○、卯○○部分：
    (一)聲明：均求為判決駁回原告之訴。
    (二)陳述：基地四二九地號土地為被告寅○○所有，地上建物為被告卯○○所搭蓋，未辦
      理保存登記，原為穀物烘乾場所，乾燥機壞掉拆除後，出租予人，承租人目前營天泉
      牛肉麵攤，地上鐵架烤漆浪板為卯○○應承租人要求搭建。
丙、本院依原告聲請會同兩造及地政人員勘測現場，並向稅捐機關調閱系爭土地上建物之稅
    籍資料。
    理    由
一、被告卯○○未於最後言詞辯論期日到場，核無民事訴訟法第三百八十六條所列各款情形
    ，准依原告聲請，由其一造辯論而為判決。
二、查坐落台中縣大甲鎮○○段四三０、四三八、四四０等地號土地為原告共有，應有部分
    原告丁○○、戊○○均各為三分之一，原告庚○○○、丙○○均各為六分之一，此有土
    地登記謄本三份附卷可稽。被告壬○○於上開坐落台中縣大甲鎮○○段四三八地號內如
    附圖Ｂ部分所示面積０．０００九九三公頃土地上搭蓋鐵架烤漆波浪板建物使用；被告
    癸○○於坐落同段四四０地號內如附圖Ｃ部分所示面積０．０００九九三公頃土地上搭
    建鐵架波浪板建物使用；被告卯○○於坐落同段四三０地號內如附圖Ａ部分所示面積０
    ．０００三六九公頃土地上搭蓋鐵架波浪板建物使用，此有房屋稅籍資料可參，並經本
    院會同兩造及地政人員勘測屬實，並製有複丈成果圖及勘驗筆錄可按，被告壬○○、癸○○、卯○○使用各該系爭土地無正當權源可循，原告本於所有權法律關係，訴請拆除
    地上物，交還各該系爭土地，於法並無不合，應予准許。並就各該占用之土地，請求被
    告壬○○、癸○○、卯○○自九十一年九月十一日起至交還土地之日止，按月給付相當
    於租金之損害金，洵屬正當，應予准許。惟依土地法第一百零五條準用同法第九十七條
    規定，建築基地之租金，按申報地價年息百分之十為其最高限額。查各該系爭土地位於
    被告壬○○、癸○○、卯○○自宅前，又面臨大甲鎮○○路，本院斟酌周遭繁榮情形及
    各該被告使用價值，認原告請求按四三０、四三八、四四０等地號土地面積全部依公告
    現值計算，與使用情形不符，且與法有違，應按被告壬○○、癸○○、卯○○實際使用
    之面積，依各該土地之申報地價依土地登記謄本所載每平方公尺均為新台幣（下同）三
    千六百八十元年息百分之十計算其損害金為適當，逾越部分尚乏依據，應予駁回。其計
    算式如下：
    被告壬○○、癸○○部分：
    3680元×9.93×10/100×1/12＝305元(元以下四捨五入)
    被告卯○○部分：
    3680元×3.69×10/100×1/12＝113元(元以下四捨五入)
三、復查坐落台中縣大甲鎮○○段四三０地號內如附圖Ａ部分土地上之建物為被告卯○○搭
    建，原告請求被告寅○○拆除並給付損害金，尚乏依據，應予駁回。
四、本判決所命拆屋還地部分，因僱請師傅拆除修繕，尚需假以時日，其性質非長期間不能
    履行，爰定其履行期間均為兩個月，以資兼顧。
五、本判決原告勝訴部分，原告及被告壬○○、癸○○均陳明願供擔保以代釋明，請求宣告
    假執行及免為假執行，均核無不合，爰分別酌定相當之擔保金額准許之。至於原告敗訴
    部分，其假執行聲請，即失所附麗，應予駁回。
六、據上論結，原告之訴一部有理由，一部無理由，依民事訴訟法第三百八十五條第一項前
    段、第七十九條但書、第八十五條第一項但書、第三百九十條第二項、第三百九十二條
    後段、第三百九十六條第一項判決如主文。
中        華        民        國   九十二   年      二       月     廿七      日
                                        臺灣臺中地方法院民事第四庭
~B法      官  周靜秀
右為正本係照原本作成
如不服本判決，應於判決送達後二十日內，向本院提出上訴狀。
中        華        民        國   九十二   年      三       月      三       日
~B法院書記官


司法院資訊處製作；財團法人民間司法改革基金會備份。
